臺灣臺中地方法院刑事判決　　　　　　　　　　　　九十三年度易字第一八四一號
　　公　訴　人　臺灣臺中地方法院檢察署檢察官
　　被　　　告　戊○○
右列被告因竊盜案件，經檢察官提起公訴（九十三年度偵字第五八三五號、第一一六
九四號），被告於準備程序就被訴事實為有罪之陳述，本院合議庭裁定由受命法官獨
任進行簡式審判程序，並予判決如左：
    主  文
戊○○共同連續竊盜，處有期徒刑陸月，如易科罰金，以佰元折算壹日。
    事  實
一、戊○○前於民國九十一年間，即曾因竊盜案件，經本院於九十一年拾月二十八日
    以九十一年度沙簡上字第五三七號判處拘役三十日確定，而於九十二年四月十日
    入監執行完畢；又於九十二年間，復因加重竊盜案件，經本院於九十二年十一月
    二十六日判處有期徒刑一年二月確定（尚未執行完畢，不構成累犯），竟仍不知
    警省，猶基於意圖為自己不法所有之概括犯意，於下列時地連續為竊盜行為：
（一）於九十三年三月十一日十五時三十分許，偕同友人蔡季宏駕駛蔡季宏所租用，
      車牌號碼一九一二－ＨＶ號廂型車，前至臺中縣梧棲鎮○○路水閘門處閒晃，
      因見臺中縣梧棲鎮公所管領之水閘門上覆蓋有花紋鐵片，而現場無人看守，乃
      認有機可乘，竟夥同與之有不法所有犯意聯絡之蔡季宏（另由檢察官移送本院
      併辦），趁無人注意之際，共同將前開水閘門上覆蓋之花紋鐵片六片搬離欲載
      往他處變賣而竊取之。嗣於同日十六時三十分許，戊○○與蔡季宏於竊取上開
      物品得手後甫欲將上開鐵片搬運至所租用之前開廂型車放置時，為據報到場之
      警查獲，惟戊○○則趁隙逃離現場。
（二）於九十三年六月二十四日十九時許，因見甲○○所有之車牌號碼ＪＶ六－０二
      一號重型機車一部（係於九十三年六月十八日十六時許，在臺中縣沙鹿鎮○○
      路四四七巷十四號前失竊），放置在臺中縣沙鹿鎮童綜合醫院附近天橋下無人
      看顧，且機車龍頭鎖已遭破壞，可逕行發動騎用，乃認有機可乘，遂承繼前開
      為自己不法所有之意圖，徒手將該部機車發動後，駛離現場而據為己有，供代
      步使用。
（三）於九十三年六月二十五日十五時三十分許，在臺中縣沙鹿鎮○○路六三號朝洋
      宮內，見有管理員丁○○所管領之銅製香爐三個、花瓶二個置於該處，乃承前
      意圖為自己不法所有之概括犯意，趁機徒手以竊取之。戊○○於竊得後，即將
      該銅製香爐三個與花瓶二個置於前揭所竊得之ＪＶ六－０二一號機車上，欲載
      往變賣。嗣於同日十九時三十分許，為警在臺中縣沙鹿鎮○○○街與屏西路口
      處查獲，並起出其所偷竊之銅製香爐三個、花瓶二個及ＪＶ六－０二一號機車
      一部。
二、案經臺中港務警察局移送暨臺中縣警察局清水分局報請臺灣臺中地方法院檢察署
    檢察官偵查起訴。
    理  由
一、右揭犯罪事實，業據被告戊○○於警詢、偵查、本院準備程序及審理時均供承不
    諱，核與共犯蔡季宏及被害人即梧棲鎮公所管理員丙○○、甲○○、朝洋宮管理
    員丁○○等人供述、指訴之情節相符（見偵字第五八三五號卷第一０頁至第一六
    頁、第三一頁至第三二頁、第三七頁至第四０頁、第一七頁至第一八頁，偵字第
    一一六九四號卷第二一頁至第二二頁反面），並有照片十張、贓物認領保管收據
    三紙與車輛竊盜、車輛失竊資料個別查詢報表—查詢車輛認可資料、車輛車牌失
    竊作業—查獲車輛認可資料各一紙在卷可憑（見偵字第五八三五號卷第二五頁及
    其反面、第二０頁，偵字第一一六九四號卷第三０頁至第三二頁、第二七頁、第
    二八頁、第三四頁、第三五頁），足見被告前開自白應與事實相符，堪予採信。
    是本件事證已臻明確，被告連續竊盜之犯行，均堪予認定。
二、核被告戊○○三次竊盜所為，均係犯刑法第三百二十條第一項之普通竊盜罪。被
    告就前揭事實欄一所載之普通竊盜犯行，與蔡季宏間，均有犯意聯絡及行為分擔
    ，皆為共同正犯。公訴人雖認被告此部分犯行應以普通竊盜未遂論之，惟衡諸客
    觀事實，被告既已將前開花紋鐵片搬離，顯已置於自己實力支配之下，其雖尚未
    離開現場即遭查獲，仍不影響竊盜已達於既遂之狀態，公訴人此部分見解，容有
    誤會，應併敘明。另被告前後三次竊盜犯行，時間緊接，所犯為基本構成要件相
    同之罪名，顯係基於概括犯意反覆實施，為連續犯，應依刑法第五十六條之規定
    ，論以情節較重之共同普通竊盜既遂之一罪，並加重其刑。爰審酌被告有事實欄
    所述之前科紀錄，素行不佳，此有臺灣高等法院被告全國前案紀錄表在卷可查，
    其既為年輕力壯，竟不思振作，奮發向上，猶貪取非份之財，連續竊取他人財物
    ，危害社會安全秩序，惡行非輕，而被告前曾因竊盜案件入監為拘役之執行，並
    另受有期徒刑之宣告，竟仍復為本件犯行不惙，顯見被告並未因監獄教化之執行
    及徒刑之宣告，產生警惕作用與自省效果，兼衡酌本件犯罪之動機、目的、手段
    、被告所竊取之財物均已據被害人領回，有前開贓物領回收據三紙在卷可佐，暨
    被告於本院坦承全部犯行，尚見悔意之犯罪後態度等一切情狀，量處如主文所示
    之刑，並諭知易科罰金之折算標準。
據上論斷，應依刑事訴訟法第二百七十三條之一第一項、第二百九十九條第一項前段
，刑法第二十八條、第五十六條、第三百二十條第一項、第四十一條第一項前段，罰
金罰鍰提高標準條例第一條前段、第二條，判決如主文。
本案經檢察官乙○○到庭執行職務。
中    華    民    國      九十三      年       八      月   三十一  日
                                臺灣臺中地方法院刑事第九庭
                                      法  官  陳 思 成
右正本證明與原本無異。
如不服本判決，應於判決送達後十日內向本院提出上訴狀，上訴於臺灣高等法院臺中
分院( 須附繕本 )。
                                      書記官
中    華    民    國      九十三年       九      月     二    日
附錄論罪科刑法條
刑法第三百二十條第一項
意圖為自己或第三人不法之所有，而竊取他人之動產者，為竊盜罪，處五年以下有期
徒刑、拘役或五百元以下罰金。
